【裁判字號】    89,交易,137
【裁判日期】    890525
【裁判案由】    過失傷害
【裁判全文】
臺灣臺南地方法院刑事判決                        八十九年度交易字第一三七號
    公  訴  人  臺灣台南地方法院檢察署檢察官
    被      告  甲○○
右列被告因過失傷害案件，經檢察官提起公訴（八十八年度偵字第一五一六二號），
本院判決如左：
    主  文
甲○○從事業務之人，因業務上之過失傷害人致重傷，處有期徒刑陸月，如易科罰金
，以佰元折算壹日。
    事  實
一、甲○○以擺設自動販賣機販賣果汁為業，平常則以貨車載運果汁補充於販賣機內
    ，乃以駕駛車輛為其附隨業務之人。民國（下同）八十八年十一月一日上午十一
    時許，甲○○駕駛車牌號碼Ｄ三─九四Ｏ九號自小貨車，沿台南縣永康市○○○
    街由東向西方向行駛，途經台南縣永康市○○路與大橋三街交岔路口時，本應注
意車前狀況，隨時採取必要之安全措施，及汽車行駛至設有燈光號誌交岔路口，
    應遵守燈光號誌之指示，而依當時天候及路況等情形，又無不能注意之情事，竟
    疏於注意，於通過上開交岔路口時，未依燈光號誌指示闖紅燈橫越中華路，適與
    行駛於台南縣永康市○○路由北向南方向，亦行至該交岔路口，由乙○○所騎乘
    車牌號碼ＮＤＥ─五二五號重機車發生碰撞，致使乙○○人車倒地，受有「腰椎
    第一節壓迫性骨折」之傷害。乙○○並因此嚴重腰痛，不良於行，長期臥床，形
    成中度肢障。
二、案經乙○○訴由台南縣警察局永康分局報請台灣台南地方法院檢察署檢察官偵查
    起訴。
    理  由
一、訊據被告甲○○對伊於右揭時地駕車肇事之事實，自警訊以迄偵審均供認不諱，
    核與告訴人乙○○在警訊指訴之情節相符，並有道路交通事故調查報告表一紙在
    卷足資佐證。又被害人確因本件車禍致受有腰椎第一節壓迫性骨折之傷害，並因
    而形成中度肢障，有診斷證明書二份及身心障礙手冊一紙附卷可稽，被告雖另辯
    稱：伊並未闖紅燈，伊是綠燈時車子已走道路中央，因對向有車要左轉，所以伊
    等該車左轉後，伊才啟動直行，當時伊行駛方向已是紅燈云云。惟查：前揭被告
    闖紅燈肇禍之事實業據告訴人乙○○在警訊中指訴歷歷，且被告在警訊中供承案
    發時闖紅燈肇事，此亦據案發製作警訊筆錄員警余黃國禮於偵查中到庭陳敘無訛
    。按「汽車行駛時，駕駛人應注意車前狀況，並隨時採取必要之安全措施。」「
    汽車行駛至設有燈光號誌交岔路口，應遵守燈光號誌之指示。」道路交通安全規
    則第九十四條第三項、第一百零二條第一項第一款分別定有明文，被告領有駕駛
    執照，對上開規定自屬熟稔，乃其前揭時地駕車經過設有紅燈之交岔路口，非但
    未停止行進，反貿然行駛，且未注意車前狀況，以致肇事，被告之行為自有過失
    甚明，是其上揭所辯，顯係事後畏罪卸責之詞，殊不足採，又其過失行為與被害
    人受傷間復有因果關係，從而本件事證已臻明確，被告過失之犯行，洵堪認定。
二、查被告以擺設自動販賣機販賣果汁為業，平日駕駛小貨車運送果汁補充於自動販
    賣機，業據其供明在卷，則駕駛車輛為其附隨業務，係從事業務之人，又告訴人
    因本件車禍受有腰椎第一節壓迫性骨折之傷害，並因而不良於行，領有中度肢障
    手冊，有診斷證明書二份及身心障礙手冊一紙在卷可按，此顯已構成身體難治之
    傷害，被告因業務上之過失致被害人受重傷，核其所為，係犯刑法第二百八十四
    條第二項後段之業務過失致重傷害罪。公訴人認被告所為係犯同法條第二項前段
    之業務過失致普通傷害罪，其起訴法條容有未合，應予變更。爰審酌被告之品行
    、應負肇事責任之過失程度、所生之危害、肇事後未與告訴人達成民事上之和解
    及其他一切情狀，量處如主文所示之刑，並諭知易科罰金之折算標準，以資懲儆
    。
據上論斷應依刑事訴訟法第二百九十九條第一項前段、第三百條，刑法第二百八十四
條第二項，第四十一條，罰金罰鍰提高標準條例第一條前段，第二條，判決如主文。
本案經檢察官王誠到庭執行職務。
中    華    民    國      八十九      年      五      月      二十五    日
                                臺灣臺南地方法院交通法庭
                                    法  官    黃  光  進
右正本證明與原本無異。
如不服本判決，應於判決送達後十日內向本院提出上訴狀( 應附繕本 )。
                            書記官    胡  美  娟
中    華    民    國      八十九      年      五      月                日
附錄本案論罪科刑法條全文
刑法第二百八十四條第二項：
從事業務之人，因業務上之過失傷害人者，處一年以下有期徒刑、拘役或一千元以下
罰金。致重傷者，處三年以下有期徒刑、拘役或二千元以下罰金。


司法院資訊處製作；財團法人民間司法改革基金會備份。
